臺灣臺中地方法院民事判決　94年度訴字第1518號
原　　　告　丙○○
被　　　告　甲○○
被　　　告　乙○○
共　　　同
訴訟代理人　洪錫欽律師
複代理人　　陳姿君律師
上列當事人間請求損害賠償事件，本院於94年8月30日言詞辯論
終結，判決如下：
    主    文
被告甲○○應給付原告新台幣伍萬元及自民國九十四年四月二十
九日起至清償日止，按年息百分之五計算之利息。
被告應連帶給付原告新台幣壹拾萬元及自民國九十四年四月二十
九日起至清償日止，按年息百分之五計算之利息。
原告其餘之訴駁回。
訴訟費用由被告甲○○負擔十分之一，被告甲○○、乙○○連帶
負擔十分之二；餘由原告負擔。
本判決原告勝訴部分，得假執行；但被告對於本判決第一、二項
所命給付分別依序以新台幣伍萬元、新台幣壹拾萬元為原告預供
擔保後，得免為假執行。
原告其餘假執行之聲請駁回。
    事實及理由
一、原告主張：被告甲○○、乙○○為母子關係，被告甲○○之
    現任配偶江篤信係原告之前夫，原告因訴外人江篤信積欠債
    務而聲請法院對江篤信之財產為假扣押，不料被告甲○○竟
    於民國93年6月1日晚上打電話予原告稱：「我甲○○不是那
    麼好告的…我是檢察官的女兒…台北、台中法院都認識我…
    你還敢來台中，本姑娘要打死你…甲○○要給你好看」等語
    恐嚇原告，致原告心生畏懼。又同年月4日上午11時許，由
    本院民事執行處書記官率同執達員，至台中市北屯區○○○
    ○街30號4樓之1查封江篤信之不動產時，被告乙○○因不滿
    原告拍照，欲取走相機內之底片，雖可預見拉扯將造成原告
    受傷而仍不違背其本意，上前拉扯原告於相機之皮包而與原
    告拉扯，被告甲○○於拉扯中亦基於傷害人之身體之故意，
    自背後而來毆打原告，致使原告受有左前額、左上臂、右肘
    、右大腿、右膝等處瘀傷之傷害。為此訴請被告甲○○給付
    上述恐嚇行為之精神賠償新台幣 (下同)200,000 元，另請
    求被告連帶給付上述傷害行為之精神賠償400,000元。並聲
    明：(一)被告甲○○應給付200,000元及自訴狀繕本送達翌日
    即94年4月29日起至清償日止，按年息5%計算之利息，(二)被
    告應連帶給付400,000元及自訴狀繕本送達翌日即94年4月29
    日起至清償日止，按年息5%計算之利息。(三)原告願供擔保，
    請准宣告假執行。
二、被告則以：原告明知其對於江篤信之債權僅2,360,000元，
    其聲請法院就江篤信位於台北市○○區○○路60巷3號房屋
    及基地查封，已足清償其債權，竟又聲請法院對於江篤信位
    於台中市北屯區○○○○街30號4樓之1房屋及基地強制執行
    ，已超額查封，且又不斷對著甲○○拍照，被告一時情急始
    與原告發生拉扯，並非故意傷害原告等語，並聲明：(一)駁回
    原告之訴，(二)被告願供擔保請准宣告假執行。
三、兩造不爭執事項：
  (一)被告甲○○、乙○○為母子關係，被告甲○○之現任配偶江
    篤信係原告之前夫。
  (二)原告因訴外人江篤信積欠債務而聲請法院對江篤信之財產為
    假扣押，不料，被告甲○○於93年6月1日晚上打電話予原告
    稱：「我甲○○不是那麼好告的…我是檢察官的女兒…台北
    、台中法院都認識我…你還敢來台中，本姑娘要打死你…甲
    ○○要給你好看」等語恐嚇原告，致原告心生畏懼。
  (三)又同年月4日上午11時許，由本院民事執行處書記官率同執
    達員，至台中市北屯區○○○○街30號4樓之1查封江篤信之
    不動產時，被告乙○○因不滿原告拍照，欲取走相機內之底
    片，雖可預見拉扯將造成原告受傷而仍不違背其本意，上前
    拉扯原告於相機之皮包而與原告拉扯，被告甲○○於拉扯中
    亦基於傷害人之身體之故意，自背後而來毆打原告，致使原
    告受有左前額、左上臂、右肘、右大腿、右膝等處瘀傷之傷
    害。
四、法院之判斷：
  (一)按不法侵害他人之身體、健康、名譽、自由、信用、隱私、
    貞操，或不法侵害其他人格法益而情節重大者，被害人雖非
    財產上之損害，亦得請求賠償相當之金額；數人共同不法侵
    害他人之權利者，連帶負損害賠償責任﹔不能知其中孰為加
    害人者，亦同，民法第195條第1項前段、第185條第1項分別
    定有明文。本件被告甲○○於前揭時地恐嚇原告致心生畏懼
    ，已侵害原告之自由權利；又被告甲○○、乙○○於上述時
    、地傷害原告，使原告受有左前額、左上臂、右肘、右大腿
    及右膝等處瘀傷之傷害，侵害原告之身體權利，原告自得依
    上述民法相關規定，請求被告甲○○給付上開恐嚇行為之精
    神賠償，以及請求被告甲○○、乙○○連帶給付前述傷害行
    為之精神賠償。
  (二)復按精神損害賠償，須以人格權遭遇侵害而使精神上受有痛
    苦為必要，其核給之標準固與財產上損害之計算不同，然非
    不可斟酌雙方身分資力與加害程度，及其他各種情形核定相
    當之數額，最高法院51年度台上字第223號判例意旨闡釋甚
    明。經查本件原告從事舞蹈表演及教學工作，目前則義務教
    授殘障人士舞蹈，其名下有多筆不動產，每月租金約有
    10,000元收入；而被告甲○○名下有多筆不動產；被告乙○
    ○則從事景觀設計工作。另參酌被告甲○○恐嚇原告之內容
    、被告傷害原告之情節以及原告受傷情形等，因認為原告請
    求被告甲○○給付上開恐嚇行為之精神賠償金以50,000元為
    適當；另請求被告甲○○、乙○○連帶給付前述傷害行為之
    精神賠償金以100,000元為適當。從而，原告據以請求被告
    甲○○給付50,000元及自訴狀繕本送達翌日即94年4月29日
    起至清償日止按年息5%計算之利息，以及請求被告甲○○、
    乙○○連帶給付100,000元及自訴狀繕本送達翌日即94年4月
    29日起至清償日止按年息5%計算之利息，洵屬有據，應予准
    許；至於原告請求被告給付逾上開金額部分，尚嫌無據，應
    予駁回。
  (三)本件所命被告給付未逾500,000元，應依職權宣告假執行，
    原告復就此部分陳明願供擔保聲請宣告假執行，應僅在促使
    法院注意依職權宣告假執行而已，尚無庸另為准駁之諭知；
    又被告陳明願供擔保免為假執行，其就原告勝訴部分，核無
    不合，爰酌定相當之擔保金額准許之。至於原告敗訴部分，
    其假執行之聲請已失所附麗，應併予駁回。
五、訴訟費用負擔及假執行宣告之依據：民事訴訟法第79條、第
    85條第1項但書、第2項、第389條第1項第5款、第392條第2
    項。
中　　華　　民　　國　　94　　年　　9　 　月　　16　　日
                  民事第一庭    法  官  王永春
正本係照原本作成。
如對本判決上訴，須於判決送達後20日內向本院提出上訴狀。
中　　華　　民　　國　　94　　年　　9　　 月　　16　　日
                                書記官
